【裁判字號】    99,抗,20
【裁判日期】    990122
【裁判案由】    假處分
【裁判全文】
臺灣高等法院高雄分院民事裁定            99年度抗字第20號
抗  告  人  台榮航業股份有限公司
法定代理人  甲○○
代  理  人  郭清寶律師
            鍾靚凌律師
上列抗告人與相對人乙○○間請假處分事件，對於民國98年12月
22日臺灣高雄地方法院98年度審全字第85號裁定，提起抗告，本
院裁定如下：
    主  文
抗告駁回。
抗告訴訟費用由抗告人負擔。
    理  由
一、按債權人就金錢以外之請求，欲保全強制執行者，得聲請假
    處分；又，假處分，非因請求標的之現狀變更，有日後不能
    強制執行或甚難執行之虞者，不得為之。民事訴訟法第532
    條第1 、2 項定有明文。再，假處分僅為保全強制執行方法
    之一種，原為在本案請求尚未經判決確定以前，預防將來債
    權人勝訴後，因請求標的之現狀變更，有日後不能強制執行
    或甚難執行之虞者而設，至債權人聲請假處分所主張之權利
    ，債務人對之有所爭執者，應於現在或將來有訴訟繫屬時，
    請求法院為本案之判決，以資解決，尚非假處分程序所能審
    究或應解決之問題（參照最高法院69年臺抗字第72號判例意
    旨，及同院98年度臺抗字第611 號民事裁定要旨）。
二、原審以：本件抗告人聲請假處分保全之標的即公司印鑑章、
    執照、登記證、帳冊、銀行存摺、營運計劃書等物，均與抗
    告人已提起之本案訴訟標的及應受判決事項之聲明相同（即
    原法院98年度審訴字第2819號請求交付印鑑等事件），有該
    事件起訴狀影本可稽（見原審卷第82頁），核屬滿足性質之
    假處分，應可認定，顯已無急迫之必要性；抗告人公司已於
    98年12月11日經高雄市政府經濟發展局核准公司負責人及董
    事變更登記，有其提出之最近變更登記表在卷可稽（見原審
    卷第96～98頁），益徵本件聲請假處分應無急迫之必要性甚
    明。又，抗告人所提出如原裁定所載各項證據，其內容顯係
    對於假處分之請求所為之釋明，惟就假處分原因部分並無提
    出釋明之證據。揆諸首揭條文及說明，兩造間之爭執，自應
    由本案訴訟判決，以資解決，尚非本件假處分裁定所能審究
    或應解決之問題。因認抗告人聲請假處分無從准許，而為駁
    回之裁定，經核於法尚無違背。
三、抗告意旨雖以：抗告人請求相對人交付之物均在相對人持有
    中，抗告人公司對於員工薪資核發、請款、繳稅、報關等全
    部無法作業，亦無法與他人交易或繼續營運，實有假處分之
    必要等語，指摘原裁定不當。惟查所辯各詞均與其聲請假處
    分所執理由相同，尚屬其請求之釋明，對於假處分之原因仍
    未能盡其釋明之責，揆諸首開說明，仍應認抗告為無理由。
四、據上論結，本件抗告為無理由，爰依民事訴訟法第495 條之
    1 第1 項、第449 條第1 項、第95條、第78條，裁定如主文
    。
中    華    民    國    99    年    1     月    22    日
                            民事第一庭
                                審判長法官  黃金石
                                法      官  謝肅珍
                                法      官  林健彥
以上正本證明與原本無異。
如不服本裁定應於送達後10日內向本院提出再抗告狀（並按他造
當事人之人數附繕本），並繳納再抗告費新臺幣1,000 元。
再為抗告僅得以適用法規顯有錯誤為理由，並應委任律師為代理
人。
中    華    民    國    99    年    1     月    22    日
                                書  記  官  黃富美
附註：
抗告人之配偶、三親等內之血親、二親等內之姻親，或抗告人為
法人、中央或地方機關時，其所屬專任人員具有律師資格並經法
院認適當者，亦得為第三審代理人。
抗告人或其法定代理人具有律師資格者及前項情形，應於提起抗
告或委任時釋明之。

司法院資訊處製作；財團法人民間司法改革基金會備份。
